# 苗木资产利息进成本吗？

提问人：wyx1963 时间：2012-02-25 13:29:27
消耗性生物资产，占用资金对应的利息，企业过去进财务费用， 2012 年准备股权转让，拟将 2010 年-2011年底苗木资产占用资金的利息从财务费用中调出，计入消耗性生物资产的存货成本，合适吗？

回答人：chenyiwei
理论上说，如果苗木要经过多年生长才可以采伐，则也可以认为符合资本化条件的资产。但是，如果以往融资来源并非专门借款，现在可能难以将应资本化和应费用化的借款费用划分清楚，同时对一般借款的资本化问题历来是从严把握，没有明确对应关系的一般借款费用通常不认可其资本化。再加上涉及股权转让这一敏感时间点和特定的目的，请谨慎把握相关的执业风险。